臺灣臺南地方法院刑事判決　　　　　　　　　　　　　九十年度訴字第一四三八號
　　公　訴　人　臺灣台南地方法院檢察署檢察官
　　被　　　告　丙○○
右列被告因妨害自由等案件，經檢察官提起公訴（九十年度偵字第四六○○號、九十
年度偵緝字第四七三號），本院判決如左：
    主  文
丙○○共同損壞他人如附表所示之物，足以生損害於他人，處有期徒刑伍月，如易科
罰金，以佰元折算壹日；又共同以徒手強暴之方法，剝奪人之行動自由，處有期徒
刑陸月，如易科罰金，以佰元折算壹日；又以加害身體之事，恐嚇他人致生危害於
安全，處有期徒刑月，如易科罰金以參佰元折算壹日。應執行有期徒刑壹年，如易
科罰金，以佰元折算壹日。
    事  實
一、丙○○曾有違反麻醉藥品管理條例、賭博及妨害自由等前科（均不構成累犯），
    猶不知悔改，因其與甲○○有債務糾紛，竟夥同穆建利（通緝中）及另一名不詳
    姓名年籍之成年男子等人共同基於共同犯意聯絡，於民國（下同）八十九年七月
    十五日晚上十一時五十分許，一同至台南縣新化鎮○○路三０五之一號甲○○之
    同居人丁○○所獨資經營之「新化撞球場」內，分持撞球杆及高爾夫球杆毀損店
    內如附表所示之物品（價值約新台幣八萬六千八百元），足以生損害於丁○○。
二、緣丙○○與黃仁惠分別駕駛機車，於八十九年十月十七日晚上八時許，在台南縣
    新化鎮山腳里山仔腳大埤，與戊○○所駕駛，搭載乙○○之自用小客車發生擦撞
    ，丙○○不分青紅皂白即毆打戊○○，乙○○見狀下車察看，亦遭黃仁惠毆打（
    傷害部分業經撤回告訴，另為不起訴之處分）。事後乙○○因前往台南縣新化鎮
    山仔腳三一八之二八號「富嫂山產店」查證遭何人毆打，而引發丙○○之不滿，
    丙○○遂於翌（十八）晚上六時三十分許，夥同另三、四名不詳姓名之成年男子
    ，駕駛Ｃ八─四八六八號自用小客車，至台南縣關廟鄉埤頭村埤仔頭一四五號，
    將戊○○強押至「富嫂山產店」，以此非法方法剝奪戊○○之行動自由，迄於同
    日晚間七時許，丙○○復指使田育哲、戴彰毅及另二名不詳姓名男子，將乙○○
    帶至「富嫂山產店」，並向戊○○及乙○○恐嚇：若戊○○不做個處理，就要打
    斷乙○○的腳，致使戊○○及乙○○心生畏懼，而危害於安全。嗣戊○○乃持對
    方交付之木棍朝乙○○身體打擊數下，丙○○見狀始表示滿意並將戊○○釋放。
三、案經丁○○、戊○○及乙○○分別訴由台南縣警察局新化分局報請台灣台南地方
    法院檢察署檢察官偵查起訴。
    理  由
一、訊據被告丙○○對於右揭毀損犯行坦承不諱，惟矢口否認有右揭剝奪他人行動自
    由及恐嚇犯行，辯稱：八十九年十月十八日晚上，伊只是至戊○○住處邀請戊○○等人出來至「富嫂山產店」商談車禍賠償之事，他同意後，才與伊一同出門，
    伊並未妨害其行動自由，更未出言恐嚇云云。經查：
    （一）關於事實欄第一項之毀損部分：
          右開事實，業據被告於檢察官偵訊及本院審理時始終供認明確，核與告訴
          人丁○○於警訊、檢察官偵訊及本院審理時所指訴之被害情節相符，並有
          照片影本六幀在卷可稽，足見被告前揭自白確與事實相符，堪信為真實。
    （二）關於事實欄第二項之妨害自由及恐嚇部分：
          右揭事實，業據告訴人戊○○及乙○○於警、偵訊中指訴綦詳（見警訊卷
          告訴人之偵訊筆錄、九十年度偵字第四六○○號偵查卷第六四頁背面至六
          五頁），且證人岳美俐亦於檢察官偵訊時證稱：「丙○○於八十九年十月
          十八日晚上到我家將戊○○帶出去。：：當時我在吃飯，丙○○跟另外三
          、四人到我家，丙○○用手臂摟住戊○○的脖子出去，接著有二個人分別
          捉住戊○○的手，將他推入車內。然後開車離去。（問：丙○○、戊○○
          在現場說何話？）丙○○進入屋內，就對戊○○說，我們到外面講，接著
          就將戊○○摟出屋外。我見戊○○被帶走，就打電話給蘇某弟弟岳雲龍，
          等岳雲龍回來就報警了。」等語（見偵查卷第七二頁），另證人黃仁惠於
          警訊時則供稱：「因雙方會車時不慎而發生車輛照後鏡擦撞，因我與蘇某
          有認識，認輕微擦撞，無礙車，雙方無意見要離去時，戊○○車上下來乙
          名男子（經查為乙○○）口氣很兇，我看不慣，於是自口袋隨手拿出乙具
          行動電話丟向乙○○，後雙方就各自駕車離去。：：後乙○○又叫二名男
          子開車到富嫂山產店去要找我打架，當時我載太太到奇美醫院就診，不在
          現場，事後知道此事，於是八十九年十月十八日十八時三十分由我開車載
          另三名台北的朋友前往戊○○住處找戊○○，問蘇某為何了車，還叫林旻
          翰叫人去找我尋仇，於是叫戊○○坐上我們駕駛的車內一同到富嫂山產店
          去排解」「（問：在現場另有何人？）另有丙○○及富嫂山產店之負責人
          夫妻、及多名台北的朋友。」等語，再觀諸警卷所附告訴人二人於八十九
          年十月十七日晚間因車禍遭人毆傷之照片、診斷證明書各二份，俱見被告
          丙○○及證人黃仁惠之傷害手段頗為兇狠粗暴，則其等見告訴人乙○○事
          後仍欲找尋加害人之後，於被告決意聚眾前往戊○○住處找告訴人等，並
          將之帶往富嫂山產店予以圍困時，又何以會心平氣和地邀請其異地談判？
          更毋論被告於檢察官偵訊時尚偽稱伊於八十九年十月十八日晚上根本並未
          至告訴人戊○○住處云云（見上開偵查卷第六四頁背面）足認被告所辯，
          顯係卸責之詞，要無足取信。準此，本件事證已臻明確，被告犯行堪以認
          定，自應依法論科。
二、核被告所為，係犯刑法第三百五十四條之毀損、第三百零二條第一項之剝奪他人
    行動自由及第三百零五條之恐嚇罪。被告與穆建利及另一名不詳姓名成年男子間
    ，對於右揭毀損犯行，具有犯意之聯絡及行為之分擔，均為共同正犯。又被告與
    另三、四名不詳姓名成年男子間，對於右揭剝奪他人行動自由犯行，具有犯意之
    聯絡及行為之分擔，均為共同正犯。至被告所犯上開三罪，犯意各別，行為互殊
    ，應予分論併罰。爰審酌被告素行不佳，併其實施前揭犯罪之動機、目的、手段
    兇狠、對告訴人所生財物上及精神上之損害匪淺、與被害人平日關係及其犯罪後
    部分坦認犯行之態度等一切情狀，量處如主文所示之刑，並諭知易科罰金之折算
    標準及定其應執行之刑，以資懲儆。
據上論斷，應依刑事訴訟法第二百九十九條第一項前段，刑法第二十八條、第三百零
二條第一項、第三百零五條、第三百五十四條、第四十一條第一項前段、第五十一條
第五款，罰金罰鍰提高標準條例第一條前段、第二條，判決如主文。
中      華      民      國    九十一    年      一      月      八      日
                                  臺灣臺南地方法院刑事第二庭
                                          法  官  林彥君
右正本證明與原本無異。
如不服本判決，應於判決送達後十日內，向本院提出上訴狀。
                                          書記官  黃傳鈞
中      華      民      國    九十一    年      一      月      八      日
附錄本案論罪科刑法條全文：
刑法第三百五十四條：
  毀棄、損壞前二條以外之他人之物或令致不堪用，足以生損害於公眾或他人者，處
  二年以下有期徒刑、拘役或五百元以下罰金。
刑法第三百零二條第一項：
  私行拘禁或以其他非法方法，剝奪人之行動自由者，處五年以下有期徒刑、拘役或
  三百元以下罰金。
刑法第三百零五條：
  以加害生命、身體、自由、名譽、財產之事，恐嚇他人致生危害於安全者，處二年
  以下有期徒刑、拘役或三百元以下罰金。
【附表】丁○○店內遭毀損之物品
┌──┬──────────┬───┬──────────┐
│編號│物品名稱            │數量  │價值（單位：新台幣）│
├──┼──────────┼───┼──────────┤
│１  │錄放影機            │一台  │25000元             │
├──┼──────────┼───┼──────────┤
│２  │音響                │一台  │11000元             │
├──┼──────────┼───┼──────────┤
│３  │燈具                │二組  │13000元             │
├──┼──────────┼───┼──────────┤
│４  │電動玩具            │四台  │14000元             │
├──┼──────────┼───┼──────────┤
│５  │大門玻璃            │三片  │5600元              │
├──┼──────────┼───┼──────────┤
│６  │電話                │一具  │1700元              │
├──┼──────────┼───┼──────────┤
│７  │電腦                │一台  │9000元              │
├──┼──────────┼───┼──────────┤
│８  │花式撞球組          │三組  │7500元              │
├──┼──────────┼───┼──────────┤
│９  │球桿                │數支  │不詳                │
└──┴──────────┴───┴──────────┘
